臺灣新竹地方法院刑事判決
                                    110年度交易字第285號
公  訴  人  臺灣新竹地方檢察署檢察官
被      告  鍾廷釗


上列被告因公共危險案件，經檢察官提起公訴（110年度偵字第3
219號），本院依簡式審判程序判決如下：
    主  文
鍾廷釗血液中酒精濃度達百分之零點零五以上而駕駛動力交通工
具，處有期徒刑肆月，如易科罰金，以新臺幣壹仟元折算壹日。
    事實及理由
一、本件犯罪事實及證據，除證據並所犯法條欄應刪除「中國醫
    藥大學附設醫院診斷證明書、員警偵查報告」外，餘均引用
    檢察官起訴書之記載（如附件）。
二、論罪科刑
（一）核被告所為，係犯刑法第185條之3第1項第1款之血液中酒
      精濃度達0.05%以上而駕駛動力交通工具之公共危險罪。
（二）爰審酌被告無視酒後不得駕車之禁令，血液中酒精濃度達
      293.2mg/dL（即0.2932%），仍貿然酒後駕車上路，嚴重
      危及道路交通安全，缺乏尊重其他用路人生命、財產安全
      之觀念，實有不該，惟念其犯後坦承犯行，尚知悔悟，兼
      衡其有務農之工作經歷，暨其犯罪之動機、目的、手段、
      品行、生活狀況（警詢自陳家庭經濟狀況為小康）、智識
      程度為高中畢業等一切情狀，量處如主文所示之刑，並諭
      知易科罰金之折算標準，以資懲儆。
據上論斷，應依刑事訴訟法第273條之1第1項、第299條第1項前
段、第310條之2、第454條第2項，判決如主文。
本案經檢察官侯少卿提起公訴，檢察官陳宏兆到庭執行職務。
中　　華　　民　　國　　110 　年　　9 　　月　　28　　日
                  刑事第七庭  法　官  王子謙
以上正本證明與原本無異。
如不服本判決應於收受本判決後20日內向本院提出上訴書狀，上
訴書狀應敘述具體理由。上訴書狀未敘述上訴理由者，應於上訴
期間屆滿後20日內補提理由書狀於本院（均須按他造當事人之人
數附繕本）「切勿逕送上級法院」。
中　　華　　民　　國　　110 　年　　9 　　月　　28　　日
                              書記官  廖宜君
附錄本案論罪科刑法條全文：
刑法第185條之3
駕駛動力交通工具而有下列情形之一者，處二年以下有期徒刑，
得併科二十萬元以下罰金：
一、吐氣所含酒精濃度達每公升零點二五毫克或血液中酒精濃度
    達百分之零點零五以上。
二、有前款以外之其他情事足認服用酒類或其他相類之物，致不
    能安全駕駛。
三、服用毒品、麻醉藥品或其他相類之物，致不能安全駕駛。因
    而致人於死者，處三年以上十年以下有期徒刑；致重傷者，
    處一年以上七年以下有期徒刑。
曾犯本條或陸海空軍刑法第五十四條之罪，經有罪判決確定或經
緩起訴處分確定，於五年內再犯第一項之罪因而致人於死者，處
無期徒刑或五年以上有期徒刑；致重傷者，處三年以上十年以下
有期徒刑。
（附件）
臺灣新竹地方檢察署檢察官起訴書
                                     110年度偵字第3219號
　　被　　　告　鍾廷釗　男　68歲（民國00年0月00日生）
　　　　　　　　　　　　住新竹縣○○鄉○○村0鄰○○○00
　　　　　　　　　　　　　號
　　　　　　　　　　　　國民身分證統一編號：Z000000000號
上列被告因公共危險案件，業經偵查終結，認應提起公訴，茲將
犯罪事實及證據並所犯法條分敘如下：
　　　　犯罪事實
一、鍾廷釗於民國109年12月13日上午8、9時許，在新竹縣○○鄉○
    ○村0鄰○○○00號住處飲用啤酒及食用摻有酒精成份之雞酒若
    干後，其血液中酒精濃度已逾0.05%，仍於同日下午4時許，
    自上址騎乘車牌號碼000－000號普通重型機車行駛於道路。
    嗣於同日下午4時40分許，行經新竹縣○○鄉○○村0鄰00號前時
    不慎跌落水溝而受傷，嗣經警到場處理將其送醫救治，並於
    同日下午5時25分許在仁慈醫院內，對鍾廷釗抽血檢測其血
    液中酒精濃度為293.2mg/dL（換算為吐氣所含酒精濃度達1.
    466mg/L）而查獲。
二、案經新竹縣政府警察局新湖分局報告偵辦。
　　　　證據並所犯法條
一、證據清單及待證事實：
編號 證據名稱 待證事實 1 被告鍾廷釗於警詢及偵查中之供述 被告矢口否認有何公共危險犯行，辯稱：伊中午在住處飲酒後，下午4時許從住處騎車去種菜，伊並無發生車禍，係停車後機車被風吹倒而壓傷云云。  2 仁慈醫院生化檢驗報告1份。 被告於同日下午5 時25分許在仁慈醫院內，抽血檢測其血液中酒精濃度為293.2MG/DL之事實。 3 中國醫藥大學附設醫院診斷證明書、道路交通事故現場圖、道路交通事故調查報告表（一）（二）、舉發違反道路交通管理事件通知單、員警偵查報告各1份、現場及車損照片8張。 證明本件犯罪事實。   
二、核被告所為，係犯刑法第185條之3第1項第1款之公共危險罪
    嫌。
三、依刑事訴訟法第251條第1項提起公訴。
　　此　致
臺灣新竹地方法院
中　　華　　民　　國　 110　　年　　4 　　月　　16　　日
                            檢察官  侯  少  卿
本件正本證明與原本無異。
中　　華　　民　　國　 110　　年　　4 　　月　　23　　日
                            書記官  宋  品  誼
附錄本案所犯法條全文
刑法第185條之3
駕駛動力交通工具而有下列情形之一者，處 2 年以下有期徒刑
，得併科 20 萬元以下罰金：
一、吐氣所含酒精濃度達每公升零點二五毫克或血液中酒精濃度
    達百分之零點零五以上。
二、有前款以外之其他情事足認服用酒類或其他相類之物，致不
    能安全駕駛。
三、服用毒品、麻醉藥品或其他相類之物，致不能安全駕駛。
因而致人於死者，處 3 年以上 10 年以下有期徒刑；致重傷者
，處 1 年以上 7 年以下有期徒刑。
曾犯本條或陸海空軍刑法第 54 條之罪，經有罪判決確定或經緩
起訴處分確定，於五年內再犯第 1 項之罪因而致人於死者，處
無期徒刑或 5 年以上有期徒刑；致重傷者，處 3 年以上 10 年
以下有期徒刑。